【裁判字號】    99,交易,401
【裁判日期】    990727
【裁判案由】    公共危險等
【裁判全文】
臺灣板橋地方法院刑事判決             99年度交易字第401號
公  訴  人  臺灣板橋地方法院檢察署檢察官
被      告  丁○○
上列被告因公共危險等案件，經檢察官提起公訴（99年度偵字第
11543 號），本院判決如下：
    主  文
丁○○服用酒類，不能安全駕駛動力交通工具而駕駛，處拘役參
拾日，如易科罰金，以新台幣壹仟元折算壹日。
被訴業務過失傷害部分，公訴不受理。
    事  實
一、丁○○明知服用酒類不能安全駕駛動力交通工具者，不得駕
    駛，其於民國九十九年二月十六日下午四時許起至同日下午
    七時四十分許，在臺北縣三重市○○路○段三十巷三十弄九
    號住處飲用啤酒等酒類後，已達不能安全駕駛動力交通工具
    之程度，猶於飲酒後之同日下午八時許，騎乘車號ＧＧＯ－
    三六九號重型機車，欲前往他處載送小孩，嗣於同日下午八
    時十二分許，行經臺北縣三重市○○○路一六五巷十一號前
    ，丁○○因酒後無法適切操控所騎乘之機車，並疏於注意車
    前狀況，其騎乘上開機車撞擊同向前方行人甲○○、乙○○
    、丙○○，使該三人倒地，甲○○因而受有右側顴骨骨折、
    疑似眼底骨折、左側第四、五、六、七肋骨骨折、微量血胸
    左側脛骨骨折等之傷害，乙○○因此受有左小腿挫傷、左腰
    挫扭傷之傷害，丙○○則受有多處擦挫傷、右小腿、右腳踝
    、左手腕、右小腿挫傷之傷害（丁○○所涉業務過失傷害部
    分，業據告訴人於本院審理中撤回告訴，應為公訴不受理判
    決，理由詳後述）；丁○○亦因此人車倒地，致其頭部、左
    腳等處受傷，嗣經路人報警，並將甲○○、乙○○、丙○○
    與丁○○等人送往臺北縣立醫院治療，而上開醫院醫護人員
    於同日晚間對丁○○進行抽血，測得其血液酒精濃度為一八
    五ＭＧ／ＤＬ，換算呼氣酒精濃度為每公升零點九二五毫克
    （起訴書誤載為每公升零點九五毫克），因而查悉上情。
二、案經甲○○、乙○○、丙○○訴由臺北縣政府警察局三重分
    局移送臺灣板橋地方法院檢察署檢察官偵查起訴。
    理  由
壹、有罪部分：
一、訊據被告丁○○對於上揭時地，酒後騎乘機車撞擊被害人甲○○、乙○○、丙○○受傷之事實，於偵查及本院審理中均
    坦承不諱，核與證人即被害人甲○○、乙○○於警詢、偵查
    中證述及被害人丙○○於警詢時證述之情節相符，並有道路
    交通事故現場圖、道路交通事故調查報告表(一)、(二)、車禍現
    場、車損及被告受傷照片、臺北縣立醫院診斷證明書三份、
    臺北縣立醫院檢驗科藥物／毒物濃度測定檢驗結果、酒精濃
    度抽血檢驗值與呼氣濃度值換算公式表等件在卷可稽，足認
    被告自白與事實相符，堪以採信。本案事證明確，被告酒後
    駕車公共危險犯行，洵堪認定，應依法論科。
二、核被告丁○○所為，係犯刑法第一百八十五條之三服用酒類
    不能安全駕駛動力交通工具而駕駛罪。爰審酌被告明知酒精
    成分對人之意識能力具有不良影響，酒後騎乘機車對一般往
    來之公眾及駕駛人自身皆具有高度危險性，惟仍漠視自己安
    危，枉顧公眾安全，貿然騎車上路，且因酒後駕車肇事致車
    禍被害人甲○○、乙○○、丙○○受傷及所造成之損害，兼
    衡被告犯後坦承公共危險犯行，且就車禍部分與被害人達成
    和解，被告願意賠償被害人新台幣（下同）八十萬元，並於
    九十九年七月二十六日先給付被害人四萬元，其餘款項按月
    分期給付一萬五千元被害人（見本院和解筆錄），暨被告單
    親扶養二名幼子之家庭經濟狀況等一切情狀，量處如主文所
    示之刑，並諭知易科罰金之折算標準。
貳、不受理部分：
一、公訴意旨另以：被告丁○○係送貨司機，為從事駕駛業務之
    人，於九十九年二月十六日下午四時許，在臺北縣三重市住
    處飲用酒類後已達於無法安全駕駛動力交通工具之狀態，竟
    於同日二十時許，駕駛車號ＧＧＯ－三六九號重型機車，行
    至臺北縣三重市○○○路一六五巷十一號前時，應注意車前
    狀況，而依當時情況又無不能注意之情事，竟疏未注意，自
    後追撞行人甲○○、乙○○、丙○○三人，致被害人甲○○
    受有右側顴骨骨折、疑似眼底骨折、左側第四、五、六、七
    肋骨骨折、微量血胸左側脛骨骨折之傷害，被害人乙○○受
    有左小腿挫傷、左腰挫扭傷之傷害，被害人丙○○受有多處
    擦挫傷、右小腿、右腳踝、左手腕、右小腿挫傷之傷害，因
    認被告上開行為，另涉有刑法第二百八十四條第二項前段之
    業務過失傷害罪嫌云云。
二、按告訴乃論之罪，告訴人於第一審辯論終結前得撤回其告訴
    ，又告訴經撤回者，應諭知不受理之判決，刑事訴訟法第二
    百三十八條第一項、第三百零三條第三款分別定有明文。經
    查，本件告訴人甲○○、丙○○、乙○○告訴被告丁○○過
    失傷害案件，起訴書認被告上開過失傷害行為係觸犯刑法第
    二百八十四條第二項前段之業務過失傷害罪嫌，依同法第二
    百八十七條前段之規定，須告訴乃論。茲據告訴人乙○○於
    九十九年七月二十六日審理中以雙方已達成和解為由，當庭
    撤回其過失傷害告訴，並據告訴人甲○○、丙○○委託告訴
    人乙○○向本院提出「聲請撤回刑事告訴狀」二份而撤回過
    失傷害告訴等情，有本院九十九年七月二十六日審判筆錄及
    具狀人甲○○、丙○○之「聲請撤回刑事告訴狀」在卷可稽
    ，揆諸首開說明，應就被告被訴業務過失傷害罪嫌部分，另
    諭知公訴不受理之判決。
據上論斷，應依刑事訴訟法第二百九十九條第一項前段、第三百
零三條第三款，刑法第一百八十五條之三、第四十一條第一項，
刑法施行法第一條之一第一項，判決如主文。
中    華    民    國    99    年    7     月    27    日
                    交通法庭    法  官  楊 志 雄
以上正本證明與原本無異。
如不服本判決應於收受判決後10日內向本院提出上訴書狀，並
應敘述具體理由。其未敘述上訴理由者，應於上訴期間屆滿後
20日內向本院補提理由書（均須按他造當事人之人數附繕本）
「切勿逕送上級法院」。
                                書記官  陳 春 銘
中    華    民    國    99    年    7     月    27    日

司法院資訊處製作；財團法人民間司法改革基金會備份。
